【裁判字號】    90,訴,778
【裁判日期】    900917
【裁判案由】    違反藥事法
【裁判全文】
臺灣桃園地方法院刑事判決                            九十年度訴字第七七八號
    公  訴  人  臺灣桃園地方法院檢察署檢察官
    被      告  甲○○
右列被告因違反藥事法案件，經檢察官提起公訴，(九十年度偵字第四五三五號)本院
判決如左：
    主  文
甲○○輸入禁藥，處有期徒刑壹年。緩刑參年。
    事  實
一、甲○○於民國八十八年九月二十一日搭乘中華航空六七八號班機來臺，未經核准
    即攜帶如附表所示之禁藥入境。旋於同日二十一時入境時，為財政部臺北關稅局
    稽查人員檢查行李而查獲。
二、案經財政部臺北關稅局移請臺灣桃園地方法院檢察署檢察官偵查起訴。
    理  由
一、訊之被告甲○○坦承自印尼攜帶前述藥品入境被查獲不諱，惟辯稱：我不知道那
    是違禁品，在印尼那是公賣，合法的，編號一、五之藥是我自己吃，一號是感冒
    藥，五號是減肥藥，其他的是別人託我帶的，二號是胃痛藥，三號是治肌肉酸痛
    的，四號是感冒藥云云。
二、本院查：
（一）被告確於右揭時間未經口頭或書面申報，將前述藥品（連同ＶＣＤ光碟片五百
      九十八片）放置於其所有之行李箱中攜帶入境，為財政部台北關稅局檢查人員
      查獲等情，業據被告於財政部台北關稅局調查及偵審中自白不諱，並有前述藥
      品扣案暨中華民國入境旅客申報單及台北關稅局扣押貨物運輸工具收據及搜索
      筆錄各一紙在卷可稽。
（二）前述經扣案之藥品中，經送行政院衛生署檢驗，分別含有如附表所示之西藥成
      分，其中Fenfluramine成分為安非他命類藥品，業經於六十九年公告禁止使用
      ，其餘成分，依所附藥品包裝，該署未曾核准相同之藥品許可證等情，亦有該
      署九十年一月八日函、該署藥物食品檢驗局九十年一月二日函及檢驗成績書影
      本各一份在卷可稽。
（三）另被告於財政部台北關稅局偵訊時稱：（帶這些物品來台灣）給朋友云云，於
      檢察官偵訊時改稱：是自己吃的云云，於本院調查時又改稱：編號一、五之藥
      是我自己吃，其他的是別人託我帶的云云，其前後陳述不一，已不足採。況其
      所攜藥品之數量並非少數，以其中編號一之藥品，依被告於本院調查時供稱：
      那是綜合感冒藥，嚴重時早晚各服二粒等語，是該藥品足供服用一百二十五天
      ，以一般人一年感冒三、五次，一次服藥約五到十天，該批感冒藥足供被告使
      用二年半至八年；另編號五含Fenfluramine成分之減肥藥片，依被告於偵訊中
      供稱：以一日二次，一次一錠計，即有五個月之用量。而被告偵訊中自承半年
      內來臺四次，另被告於案發時，該年度來台已九次，此亦有被告之旅客入出境
      紀錄表一份在卷可稽，被告如此短暫時間之內即得往返兩地，又何需攜帶如此
      大量之藥品？其所辯係供己使用云云，應係卸責之詞，尚不足採。
（四）綜上所述，本件事證明確，被告前述犯行可以認定。
三、核被告所為，係犯藥事法第八十二條第一項之輸入禁藥罪。爰審酌被告前尚無不
    良素行、犯罪之動機、目的、輸入禁藥之數量非少、犯罪所生之危害及其於犯罪
    後坦承部分犯行之態度等一切情狀，量處如主文所示之刑。末查，被告前未曾受
    有期徒刑以上刑之宣告，有臺灣桃園地方法院檢察署刑案資料查註紀錄表、臺灣
    高等法院被告全國前案紀錄表各一份在卷可考，其一時短於思慮，致罹本件犯行
    ，經此刑之宣告之教訓後，應知所警惕，信無再犯之虞，本院經考量其之素行、
    家庭生活狀況，因認被告上開所受宣告之刑，以暫不執行為當，併予宣告緩刑四
    年，以啟自新。
四、據上論斷，應依刑事訴訟法第二百九十九條第一項前段、藥事法第八十二條第一
    項、刑法第十一條前段、第七十四條第一款，判決如主文。
本案經檢察官胡樹德到庭執行職務。
中      華      民      國    九十      年      九      月     十七     日
                                  臺灣桃園地方法院刑事第六庭
                                      法  官  潘進順
右正本證明與原本無異。
如不服本判決書應於送達後十日內向本院提出上訴狀。
                                      書記官  林聖哲
中      華      民      國    九十      年      九      月     二十     日
附論罪科刑依據之法條：
藥事法第八十二條
製造或輸入偽藥或禁藥者，處七年以下有期徒刑，得併科新臺幣十五萬元以下罰金。
犯前項之罪，因而致人於死者，處無期徒刑或七年以上有期徒刑，致重傷者，處三年
  以上十年以下有期徒刑。
第一項之未遂犯罰之。
附表：
┌─┬─────────────────┬───┬─────────────────┐
│  │      藥  名  及  包  裝          │數  量│       內 含 西 藥 成 分          │
├─┼─────────────────┼───┼─────────────────┤
│一│葯品 MIXAGRIP（4 KAPLET/包）      │125包 │Acetaminophen及Phenylpropanolamine│
├─┼─────────────────┼───┼─────────────────┤
│二│葯品 PROMG（12 TABLET/片）        │ 72片 │Aluminum salt                     │
├─┼─────────────────┼───┼─────────────────┤
│三│葯品 NEOYHEU-MACY（20 TABLET/片） │ 24片 │Acetaminophen及Ibuprofen          │
├─┼─────────────────┼───┼─────────────────┤
│四│葯品 DECOLGEN（4 TABLET/包）      │ 22包 │Acetaminophen及Phenylpropanolamine│
├─┼─────────────────┼───┼─────────────────┤
│五│葯品 芬氟拉明片（200MG ×60片/盒）│  5盒 │Fenfluramine（公告禁止使用）      │
└─┴─────────────────┴───┴─────────────────┘


司法院資訊處製作；財團法人民間司法改革基金會備份。
